【裁判字號】    92,交抗,436
【裁判日期】    920514
【裁判案由】    違反道路交通管理處罰條例
【裁判全文】
臺灣高等法院交通事件裁定                        九十二年度交抗字第四三六號
    抗  告  人  甲○○
右抗告人因違反道路交通管理處罰條例案件，不服臺灣士林地方法院中華民國九十二
年三月二十八日所為裁定（九十二年度交聲字第三一一號）提起抗告，本院裁定如左
：
    主      文
原裁定撤銷，發回臺灣士林地方法院。
    理      由
一、本件抗告人即受處分人甲○○於民國九十年七月二十四日十六時二十八分，駕駛
    車號ＢＡＨ─九七０號機車，行經臺北市○○區○○路紫陽加油站前，速限為五
    十公里路段，竟以時速六十二公里行駛，超速十二公里未滿二十公里，經內湖分
    局交通分隊逕行舉發。經原處分機關處以罰鍰新臺幣壹仟玖佰元整，並依道路交
    通管理處罰條例第六十三條第一項記違規點數一點。
二、原裁定意旨略以：
（一）按受處分人不服第八條主管機關所為之處罰，得於接到裁決書之翌日起二十日
      內，向管轄地方法院聲明異議，道路交通管理處罰條例第八十七條第一項定有
      明文。
（二）本件原處分機關就異議人前開違反道路交通管理處罰條例案件所為之裁決書已
      於民國九十一年十月一日合法送達於異議人，惟異議人遲至九十二年三月十一
      日始具狀聲明異議，顯已逾二十日之期間，此並有基隆百福郵局第八０五四二
      四號掛號郵件收件回執、異議人聲明異議狀在卷可稽，因而駁回抗告人之異議
      ，固非無見。
三、本院查：
    依舉發機關臺北市內湖分局交通分隊於九十年八月十三日所製發之舉發違反道路
    交通管理事件通知單上所載違規時間係九十年七月二十四日十六時二十八分，另
    裁決機關即交通部公路總局臺北區監理所基隆監理站於九十一年九月三十日所製
    發之違反道路交通管理事件裁決書所載抗告人之違規時間係九十年七月二十四日
    十六時二十八分，此分別有通知單影本及裁決書影本各乙紙在卷可稽，然告發機
    關即臺北市政府警察局內湖分局於九十二年三月三日發給抗告人之書函則記載抗
    告人違規時間為九十年七月二十四日十九時三十九分，顯與前述告發機關於九十
    年八月十三日所製發之通知單及裁決機關所製發之裁決書所載違規時間明顯不符
    。且上開內湖分局之書函之說明三註明如臺端對本分局答覆仍有異議，惠請依道
    路交通管理處罰條例第八十七條第一項規定提出聲明異議，以資救濟等情，是本
    件抗告人聲明異議主張九十年七月二十四日十六時二十八分伊仍在公司上班，不
    可能駕車行經前述違規地點，依前述通知單、裁決書影本及告發機關內湖分局交
    通分隊九十二年三月三日所發書函，實無法確定抗告人確實違規時間究為何時？
    如依內湖分局認定之時間，顯然是一新的時點，且該書函亦允許抗告人依法聲明
    異議，則抗告人抗告期間是否應以收到內湖分局書函為起算時點，尚有研求之餘
    地。原裁定未就全案情節詳為查證考量，遽行駁回抗告人之聲明異議，自嫌率斷
    ，難昭折服。抗告意旨雖未指摘及此，然此為本院得依職權調查之事項，且原裁
    定既有未洽，抗告人聲明不服，尚非全無理由，應由本院將原裁定撤銷，發回原
    審法院，更為妥適之處理。
四、據上論斷，應依道路交通事件處理辦法第二十六條、刑事訴訟法第四百十三條前
    段，裁定如主文。
中      華      民      國    九十二    年    五    月    十    四      日
                              臺灣高等法院交通法庭
                                    審判長法  官  楊  照  男
                                          法  官  陳  炳  彰
                                          法  官  王  詠  寰
右正本證明與原本無異。
不得再抗告。
                                          書記官  陳  媛  容
中      華      民      國    九十二    年      五      月     十四     日


司法院資訊處製作；財團法人民間司法改革基金會備份。
